【裁判字號】    98,交簡上,90
【裁判日期】    980826
【裁判案由】    公共危險等
【裁判全文】
臺灣板橋地方法院刑事判決            98年度交簡上字第90號
上  訴  人  臺灣板橋地方法院檢察署檢察官
被      告  甲○○
                      樓
上列上訴人因被告因公共危險等案件，不服本院中華民國98年3
月12日98年度交簡字第599 號第一審判決（聲請簡易判決處刑案
號：96年度調偵字第30號），提起上訴，本院管轄之第二審合議
庭判決如下：
    主      文
上訴駁回。
甲○○緩刑貳年。
    事實及理由
一、本案經本院審理結果，認第一審以被告所為係犯刑法第185
    條之3 之不能安全駕駛動力交通工具罪、同法第284 條第1
    項前段之過失傷害罪，分別判處拘役40日、50日，應執行拘
    役80日，如易科罰金，均以新臺幣1 千元折算1 日，其認事
    用法均無違誤，量刑亦屬適當，應予維持，並引用如附件第
    一審判決書所記載之事實、證據及理由。
二、上訴人上訴意旨略以：被告肇事後在現場對告訴人毫不聞問
    ，且警員到場後，被告態度惡劣，不配合酒測，事發後無悔
    意，亦未賠償告訴人分文，犯後態度不佳，原審量刑過輕，
    告訴人因此請求檢察官提起上訴，檢察官認告訴人之請求，
    非無理由，乃提起本件上訴，請求法院撤銷原判決，另為適
    當之判決云云。
三、經查，被告對於上揭酒後駕車及過失傷害事實均坦承不諱，
    核與告訴人偵查中之證訴情節相符，被告上開犯行，事証明
    確，犯行堪予認定。至告訴人請求檢察官上訴狀所指稱被告
    犯後態度及有無賠償告訴人之情節，已經原審審酌，原審並
    就被告因酒後駕車肇事應予加重其刑及自首得減輕其刑之各
    項均予考量。又按量刑輕重，係屬事實審法院得依職權自由
    裁量之事項，苟已斟酌刑法第57條各款所列情狀而未逾越法
    定刑度，不得遽指為違法（最高法院72年度臺上字第6696號
    、75年度臺上字第7033號判例參照）；且在同一犯罪事實與
    情節，如別無其他加重或減輕之原因，下級審量定之刑，亦
    無過重或失輕之不當情形，則上級審法院對下級審法院之職
    權行使，原則上應予尊重，此有最高法院85年度臺上字第24
    46號裁判意旨可資參酌。本件被告所犯酒後駕車罪及過失傷
    害罪之法定最高本刑分別為1 年以下有期徒刑、拘役或科或
    併科15萬元以下之罰金及6 月以下有期徒刑、拘役或5 百元
    以下之罰金（按罰金罰鍰提高標準條例第1 條前段提高10倍
    ），原審以被告犯罪事實明確，援引刑事訴訟法第449 條第
    1 項、第3 項、第454 條第2 項，刑法第185 條之3 、第28
    4 條第1 項前段、第51條第5 款、第62條前段、第41條第1
    項前段，道路交通管理處罰條例第86條第1 項，刑法施行法
    第1 條之1 第1 項，並審酌被告之素行、於服用酒類後達不
    能安全駕駛程度，仍駕駛動力交通工具，漠視他人生命、身
    體、健康、財產安全，又疏未遵守道路交通安全規則，終而
    肇事致告訴人受傷，且尚未與告訴人達成和解，被害人之傷
    勢及犯後態度等一切情狀，予以論罪科刑，其認事用法既無
    違誤，上訴人認量刑過輕自無可採，是上訴人之上訴為無理
    由，應駁回其上訴。
四、另查被告前未曾受有期徒刑以上刑之宣告，有臺灣高等法院
    被告全國前案紀錄表在卷可憑，而其係因一時失慮，而觸犯
    刑罰，事後已坦承犯行，深具悔意，且上訴後被告已賠償告
    訴人新台幣12萬元，有調解筆錄存卷可按（見本院卷第33頁
    ），且告訴人願意原諒被告之情，並有本院審理筆錄足稽，
    衡其經此教訓後，應知所警惕，信無再犯之虞，本院因認原
    審判決所宣告之刑以暫不執行為適當，爰併予宣告緩刑2 年
    ，以啟自新。
五、按第二審審判，被告經合法傳喚，無正當之理由不到庭者，
    得不待其陳述逕行判決，此於簡易案件之第二審程序亦準用
    之，刑事訴訟法第445 條之1 第3 項、第371 條亦訂有明文
    。本件被告經合法傳喚，無正當之理由未於審判期日到庭，
    爰依刑事訴訟法第371 條規定，不待其陳述，逕行判決。
據上論斷，應依刑事訴訟法第455條之1第1項、第3項、第368條
、第373條、第371條，刑法第74條第1項第1款，判決如主文。
本案經檢察官賴建如到庭執行職務。
中    華    民    國    98    年    8     月    26    日
                  刑事第三庭    審判長法  官  樊季康
                                      法  官  王綽光
                                      法  官  徐子涵
上列正本證明與原本無異。
不得上訴。
                                      書記官  張桐嘉
中    華    民    國    98    年    8     月    26    日


司法院資訊處製作；財團法人民間司法改革基金會備份。
